【裁判字號】    99,簡上,243
【裁判日期】    990514
【裁判案由】    詐欺
【裁判全文】
臺灣桃園地方法院刑事判決             99年度簡上字第243號
上  訴  人  臺灣桃園地方法院檢察署檢察官
被      告  甲○○
上列上訴人因被告詐欺案件，不服本院民國99年1月29日98年度
壢簡字第1686號第一審判決（聲請簡易判決處刑案號：98年度偵
字第1168號，移送併辦案號：臺灣新竹地方法院檢察署98年度偵
字第5207號），提起上訴，本院管轄之第二審合議庭判決如下：
    主  文
上訴駁回。
    事實及理由
一、本案經本院審理結果，認原審判決以被告甲○○犯幫助詐欺
    取財罪，依刑法第30條第2項規定按正犯之刑減輕其刑，且
    審酌其將帳戶任意交與他人詐騙財物，造成犯罪偵查困難，
    致使此類犯罪手法層出不窮，嚴重危害交易秩序及社會治安
    ，兼斟其犯後態度等一切情狀，量處有期徒刑3月，並諭知
    易科罰金之折算標準為以新臺幣（下同）1,000元折算1日，
    除事實欄內就其交付帳戶資料之地點「桃園縣中壢市○○○
    路某」應更正為「桃園縣中壢市SOGO百貨公司中央新館對面
    之萊爾富便利商店前」（見臺灣桃園地方法院檢察署98年度
    偵字第1168號卷第36頁）、其中一位被害人之姓名「許永福
    」應更正為「乙○○」（見臺灣新竹地方法院檢察署98年度
    偵字第4664號卷第5-6頁）外，其餘認事用法及量刑均無不
    當，應予維持，並引用第一審判決書記載之事實、證據及理
    由（如附件）。
二、檢察官上訴意旨略以：被告提供帳戶交付詐騙集團成員使用
    之行為，另致被害人高翊鳳受詐騙集團成員詐欺匯款29,988
    元至同一帳戶部分，業經臺灣桃園地方法院檢察署檢察官以
    98年度偵字第7909號為不起訴處分，該不起訴處分不得再議
    而於民國98年6月4日確定在案，有該案不起訴處分書附卷可
    稽，原審據以審判之該署檢察官98年度偵字第1168號聲請簡
    易判決處刑書，固已於98年5月18日偵查終結在先，惟該案
    迄至98年6月19日（檢察官上訴書誤載為98年6月17日）始繫
    屬於原審在後，則原審對本案得否為實質審理並為終局判決
    ，似不無進一步研求之餘地云云。
三、按檢察官雖就犯罪一部起訴、一部不起訴，但若法院審理結
    果認為該不起訴部分有罪，且與起訴部分具有實質上一罪或
    裁判上一罪之關係者，即為起訴效力所及，檢察官就此具有
    不可分性之整個犯罪事實強行撕裂為二，就一部分起訴後又
    將他部分予以不起訴處分，該不起訴處分洵屬無效，依照公
    訴不可分原則，法院自屬有權審判（最高法院43年台上字第
    690號判例意旨參照）。經查，檢察官既於98年6月3日已對
    外公告表示對本案被害人乙○○遭詐欺部分聲請簡易判決處
    刑之意旨，縱於98年6月10日復對外公告表示對本案被害人
    高翊鳳遭詐欺部分不起訴處分之意旨，有法務部檢察書類查
    詢結果在卷為憑（見本院簡上字卷第33、36頁），況經原審
    及本院均認定該不起訴部分有罪並與聲請簡易判決處刑部分
    具有裁判上一罪之關係，而檢察官所為之起訴、聲請簡易判
    決處刑或不起訴處分僅須對外表示便生效力（司法院院字第
    2550號解釋意旨參照），可見該不起訴部分應為對外公告表
    示在先之該聲請簡易判決處刑部分效力所及，該不起訴部分
    自屬無效之處分，揆以前揭判例見解及公訴不可分原則，原
    審及本院自當併予審判甚明。遍閱原審判決已詳細說明何以
    前開不起訴處分無效而得就該部分加以審究之理由，經核原
    審說理用法難認存有違法或失當之處，檢察官上訴指摘原審
    不得實質審理本案云云，不僅係對原審判決確已詳予說明審
    酌之事項漫為爭執，且所指摘之情形亦不存在，檢察官之上
    訴自無理由，應予駁回。
四、至被告固曾對原審判決提起上訴，然其業於99年3月24日當
    庭具狀撤回上訴在案，故不贅述，附此敘明。
據上論斷，應依刑事訴訟法第455條之1第1項、第3項、第368條
、第373條，判決如主文。
本案經檢察官蔡奇曉到庭執行職務。
中    華    民    國    99    年    5     月    14    日
                  刑事第一庭  審判長法  官  曾家貽
                                    法  官  鄭吉雄
                                    法  官  俞力華
以上正本證明與原本無異。
不得上訴。
                                    書記官  資念婷
中    華    民    國    99    年    5     月    17    日
附錄本案論罪科刑法條
中華民國刑法第339條
（普通詐欺罪）
意圖為自己或第三人不法之所有，以詐術使人將本人或第三人之
物交付者，處5年以下有期徒刑、拘役或科或併科1,000元以下罰
金。
以前項方法得財產上不法之利益或使第三人得之者，亦同。
前2項之未遂犯罰之。

司法院資訊處製作；財團法人民間司法改革基金會備份。
